臺灣新竹地方法院交通事件裁定　　　　　　　　　　　　九十三年度交聲字第五號
　　移送　機關　　交通部公路總局新竹區監理所
　　異　議　人
　　即受處分人　　乙○○
右列受處分人因違反道路交通管理處罰條例案件，對於交通部公路局新竹區監理所民
國九十二年十二月十一日竹監自字第裁五０－Ｕ00000000號處分，聲明異議
，本院裁定如左：
      主  文
異議駁回。
      理  由
一、按駕駛人駕駛車輛或行人在道路上，應遵守道路交通標誌、標線、號誌之指示、
    警告、禁制規定，並服從執行交通勤務之警察或依法令執行指揮交通及通稽查任
    務人員之指揮，道路交通安全規則第九十條定有明文。汽車駕駛人轉彎時，有左
    列情形之一者，處新台幣二百元以上六百元以下罰鍰：二、不依標誌、標線、號
    誌指示者。而汽車駕駛人有左列各款所列條款之一者，除依原條款處罰鍰外，並
    予記點：一、有第三十三條、第三十八條第一項、第四十條第一項、第四十五條
    、第四十七條第一款至第四款、第四十八條、第四十九條或第六十條第一項、第
    二項第一款至第三款情形之一者，各記違規點數一點。道路交通管理處罰條例第
    四十八條第一項第二款及第六十三條第一項第一款分別定有明文。
二、本件移送意旨略以：異議人即受處分人乙○○於民國九十二年九月十四日下午三
    時五十分許，駕駛ＪＶ－六○九六號自小客車，行駛於台北市士林區冷水坑停車
    場道路，因其不依標誌、標線指示行駛，為內政部警政署國家公園警察大隊陽明
    山警察隊隊員甲○○當場舉發，並以「不依標誌、標線指示行駛」為由，填摯公
    園警交字第Ｕ－00000000號通知單，異議人於收受該違規通知單後，向
    移送機關提出陳述，並經舉發單位以九十二年十月十七日陽警交字第０９２００
    ０３０４９號函查覆，認異議人未依道路交通標線遵行方向而逆向行駛，並檢附
    現場道路遵行標線照片資為佐證，其舉發並無違誤，故仍依原議裁處。惟異議人
    不服查覆結果，並於九十二年十二月十一日收受本件裁決書後，於同日提出異議
    。
三、聲明異議意旨略以：當時異議人於第一區停車區內等候停車，因假日車多，四處
    皆有等待停車位之車輛，故當第一區最外側有車輛駛離時，異議人僅能以倒車方
    式將車停入停車位，且因停車區位置關係，故異議人之車頭方向與標線方向始剛
    好相反；且異議人在停車場內候車約近三十分鐘，並無理由往入口方向走，若需
    尋找車位亦是往二、三區方向行進，該行進方向亦為順向，故考量各種情狀，均
    無逆向行車違反標誌、標線指示行駛之可能性，員警之取締令人不服等云云。
四、訊據異議人自承在右揭時間駕駛ＪＶ－六○九六號自小客車，行駛於台北市士林
    區冷水坑停車場道路，為警當場舉發之事實，然矢口否認有何違反道路交通管理
    處罰條例行為，辯稱其係倒車入停車位，方導致車頭與所繪標線相反的情形，然
    據證人即當場舉發違規之警員甲○○於本院結證稱：「異議人當天乃是逆向行駛
    繞行停車場尋找車位，亦即異議人被取締當時係動態行車之狀態，並非如異議人
    所言係為倒車入庫導致逆向的情形」等語明確（見本院九十三年二月三日訊問筆
    錄），且證人為警察人員，為依法令從事交通秩序維護工作之人，對違規行為人
    並無主觀之好惡，更無任何怨隙，衡諸常情，應無故入異議人於罪之動機，證人
    應確係看到異議人逆向行駛才開單舉發；況依異議人前開所述，其並不否認「車
    頭方向與標線方向剛好相反」等語，可見異議人當時顯有圖方便停車而未遵守標
    誌指示之情。再者，按交通警員掣單舉發違反道路交通管理處罰條例所列之違規
    事實，本質上為行政處分，係公務員基於職務上權力，依法就特定之具體事件所
    為具有公法上效果之單方行政行為，如無形式上顯然之瑕疵可指，基於公務員為
    公法上行為具有公信力之原則，該行政處分當可被推定為真正，其據以依法處分
    之事實認定亦為真正無誤，本件違規事實，既據證人即執行舉發職務之警員甲○
    ○結證明確，又無顯然之瑕疵可指，本院經查亦無任何證據足資證明其有捏造事
    實違法取締之情事，則執勤警員本其維護通秩序、安全職責所為之舉發，自應受
    到合法、正確之推定。受處分人前開逆向行駛之違規事實明確，所辯各詞與證人
    之證詞不相符合，應係為脫免處罰責任所為，自不能採信，受處分人之違規行為
    堪以認定。
五、綜上，則移送機關以異議人有不依標誌、標線、號誌指示之違規事實，而為本件
    裁決，於法並無不合，異議人所辯顯為卸責之詞，不足採信。是本件聲明異議人
    之異議顯無理由，應予駁回。
六、據上論斷，應依道路交通案件處理辦法第十九條前段，裁定如主文。
中      華      民      國九十三    年      六      月      二十八  日
                                  臺灣新竹地方法院交通法庭
                                      法  官   魏瑞紅
右正本證明與原本無異。
如不服本裁定，應於裁定送達後五日內向本院提出抗告狀。
                                      書記官   陳凰榆
中      華      民      國    九十三    年      六      月      二十八  日
